臺灣基隆地方法院刑事判決              100年度訴字第526號
公  訴  人  臺灣基隆地方法院檢察署檢察官
被      告  郭淑貞
上列被告因違反毒品危害防制條例案件，經檢察官提起公訴（10
0 年度毒偵字第1029號），被告就被訴事實為有罪之陳述，本院
合議庭裁定由受命法官獨任進行簡式審判程序審理，判決如下：
    主  文
郭淑貞施用第一級毒品，累犯，處有期徒刑玖月；又施用第二級
毒品，累犯，處有期徒刑肆月。應執行有期徒刑拾月。
    事實及理由
一、本件除補充更正：(1)被告郭淑貞施用第二級毒品甲基安非他
    命時間為民國100 年5 月14日晚上某時刻，在基隆市○○區
    ○○路168 巷9 弄3 號居住處，以將第二級毒品甲基安非他
    命置於玻璃球燒烤，再吸食所產生煙霧之方式，施用第二級
    毒品甲基安非他命1 次；(2)被告於本院準備程序及審判程序
    之自白；(3)扣案第一級毒品海洛因1 包（含袋重0.17公克）
    ，係另案被告洪如萍所有，業據被告、另案被告洪如萍於警
    詢中陳述在卷，核與本案無涉，應於另案被告洪如萍所犯毒
    品案件中宣告沒收銷燬，公訴人認於本案應沒收銷燬，容有
    未合外，餘犯罪事實、證據及適用法條，均引用如附件檢察
    官起訴書之記載。
二、本院審酌被告犯罪之動機、曾有施用毒品之前科仍不知戒除
    ，惟犯罪後坦承犯行，且所犯之施用毒品犯行乃戕害自己身
    心健康，並未危及他人等一切情狀，分別量處如主文所示之
    刑，併定其應執行之刑。
三、據上論斷，應依刑事訴訟法第273 條之1 第1 項、第284 條
    之1、 第299 條第1 項前段、第310 條之2 、第454 條第2
    項，毒品危害防制條例第10條第1 項、第2 項，刑法第11條
    前段、第47條第1 項、第51條第5 款，判決如主文。
本案經檢察官張長樹到庭執行職務。
中    華    民    國    100   年    11    月    30    日
                  刑事第三庭法  官    黃梅淑
以上正本證明與原本無異。
如不服本判決應於收受送達後10日內向本院提出上訴書狀，並應
敘述具體理由；其未敘述上訴理由者，應於上訴期間屆滿後20日
內向本院補提理由書( 均須按他造當事人之人數附繕本) 「切勿
逕送上級法院」。
中    華    民    國    100   年    11    月    30    日
                            書記官    丁妍君
附錄本案論罪科刑法條：
毒品危害防制條例第10條
施用第一級毒品者，處 6 月以上 5 年以下有期徒刑。
施用第二級毒品者，處 3 年以下有期徒刑。
附件：
臺灣基隆地方法院檢察署檢察官起訴書
                                   100年度毒偵字第1029號
    被      告  郭淑貞  女  40歲（民國○○年○月○○日生）
                        住基隆市○○區○○路129號
                        住基隆市○○區○○路168巷9弄3號
                        身分證統一編號：Ｚ000000000號
上列被告因違反毒品危害防制條例案件，業經偵查終結，認應提
起公訴，茲將犯罪事實及證據並所犯法條分敘如下：
        犯罪事實
一、郭淑貞前因施用毒品案件，經依臺灣基隆地方法院裁定觀察
    、勒戒後，認有繼續施用毒品之傾向，再依同法院裁定令入
    戒治處所施以強制戒治，於民國92年12月5日戒治期滿執行
    完畢，並由本署檢察官以92年度戒毒偵字第73號為不起訴處
    分確定。復於前開戒治執行完畢釋放後5年內，因施用毒品
    案件，經臺灣基隆地方法院以96年度訴字第550號判決判處
    有期徒刑7月確定（下稱甲案）；又因施用毒品案件，經臺
    灣基隆地方法院以97年度訴字第103號判決判處有期徒刑10
    月確定（下稱乙案）；甲、乙二案，後經同法院以97年度聲
    字第255號裁定應合併執行有期徒刑1年；另因轉讓及施用第
    一、二級毒品案件，經臺灣基隆地方法院以97年度訴字第
    621號判決判處有期徒刑10月、3月、7月，應執行有期徒刑1
    年6月確定（下稱丙案）；再因施用第一、二級毒品案件，
    經臺灣基隆地方法院以97年度訴字第798號判決判處有期徒
    刑3月、7月2次，應執行有期徒刑1年確定（下稱丁案），後
    丙、丁二案，經同法院以97年度聲字第652號裁定應合併執
    行有期徒刑2年4月確定，與前開甲、乙二案合併應執行刑接
    續執行，於100年1月14日假釋出監，所餘刑期交付保護管束
    ，甫於100年4月30日保護管束期滿，未經撤銷假釋，以執行
    完畢論。
二、詎其猶不知悔改，基於施用第一級毒品海洛因之犯意，於
    100年5月14日晚間8時許，在其位於基隆市○○區○○路168
    巷9弄3號居所，以注射方式，施用第一級毒品海洛因1次；
    另基於施用第二級毒品甲基安非他命之犯意，於100年5月16
    日上午8時50分為警採尿前回溯96小時內之某時（不含為警
    查獲至採尿期間），在不詳處所，施用第二級毒品甲基安非
    他命1次。嗣於100年5月15日晚間10時50分許，在基隆市○
    ○路190號西定路中油加油站前，因發現洪如萍騎乘車號
    BJ8-456號重型機車搭載郭淑貞行跡可疑，而上前盤查查獲
    ，並自郭淑貞皮包內扣得洪如萍所有委由郭淑貞保管之海洛
    因1包，經警採集郭淑貞尿液送驗，結果呈嗎啡、可待因、
    安非他命及甲基安非他命陽性反應，始悉上情。
三、案經新北市政府警察局瑞芳分局報告偵辦。
        證據並所犯法條
一、證據名稱及待證事實
┌──┬──────────┬────────────┐
│編號│證據名稱            │待證事實                │
├──┼──────────┼────────────┤
│ 1  │被告郭淑貞之供述。  │被告於前揭時、地，以上述│
│    │                    │方式施用海洛因之事實。  │
├──┼──────────┼────────────┤
│ 2  │1.臺灣檢驗科技股份有│被告於100年5月16日上午8 │
│    │  限公司100年5月30日│時50分為警採集尿液送驗，│
│    │  濫用藥物檢驗報告1 │結果呈嗎啡、可待因、安非│
│    │  紙。              │他命及甲基安非他命陽性反│
│    │2.新北市政府警察局瑞│應，證明被告確有施用海洛│
│    │  芳分局偵辦毒品危害│因及甲基安非他命之事實。│
│    │  防制條例案件犯嫌尿│                        │
│    │  液檢驗編號對照表1 │                        │
│    │  紙。              │                        │
├──┼──────────┼────────────┤
│ 3  │1.刑案資料查註紀錄表│證明被告於92年5月20日強 │
│    │  1份。             │制戒治執行完畢釋放後5年 │
│    │2.全國施用毒品案件紀│內，多次再犯施用毒品案件│
│    │  錄表1份。         │，為法院判決有罪確定後，│
│    │3.法務部全國檢察官線│再犯本件施用毒品案件之事│
│    │  上查詢刑案人犯在監│實。                    │
│    │  所最新資料報表1份 │                        │
│    │  。                │                        │
└──┴──────────┴────────────┘
二、核被告所為，係犯毒品危害防制條例第10條第1項之施用第
    一級毒品及同條第2項之施用第二級毒品等罪嫌。被告持有
    第一級毒品之低度行為，應為其施用第一級毒品之高度行為
    所吸收，不另論罪。其所犯上開2罪嫌間，犯意各別，罪名
    互異，請予分論併罰。又被告曾受如犯罪事實欄所載之論罪
    科刑紀錄，有本署刑案資料查註紀錄表在卷可按，其於有期
    徒刑之執行完畢後5年以內，故意再犯本件有期徒刑以上之
    罪，為累犯，請依刑法第47條第1項規定加重其刑。扣案之
    海洛因1包，請依毒品危害防制條例第18條前段規定宣告沒
    收銷燬之。
三、依毒品危害防制條例第23條第2項、刑事訴訟法第251條第1
    項提起公訴。
    此  致
臺灣基隆地方法院
中    華    民    國   100    年    7     月    15    日
                              檢察官  李 元 銘
本件正本證明與原本無異
中    華    民    國   100    年    7     月    18    日
                              書記官  沈 景 禎
附錄所犯法條：
毒品危害防制條例第10條
施用第一級毒品者，處 6 月以上 5 年以下有期徒刑。
施用第二級毒品者，處 3 年以下有期徒刑。